臺灣桃園地方法院民事裁定　　　　　110年度桃簡聲字第104號
聲　請　人　邱筠晞　
相　對　人　馨琳揚企管顧問有限公司


法定代理人　唐明良　
上列當事人間聲請停止執行事件，本院裁定如下：
    主      文
聲請人供擔保新臺幣貳仟柒佰參拾捌元後，本院一一０年度司執
字第八二０九一號清償債務事件之強制執行程序，於本院一一０
年度桃簡字第一四七五號債務人異議之訴事件終結或判決確定前
，應暫予停止。
    理      由
一、聲請意旨略以：本院110 年度司執字第82091 號清償債務強
    制執行事件（下稱系爭執行事件），執行法院已聲請人之財
    產，一旦拍賣，勢難回復原狀，聲請人已向本院提起債務人
    異議之訴（本院110 年度桃簡字第1475號），爰陳明願供擔
    保，准於上開債務人異議之訴判決確定前，停止系爭執行事
    件之強制執行程序等語。
二、按有回復原狀之聲請，或提起再審或異議之訴，或對於和解
    為繼續審判之請求，或提起宣告調解無效之訴、撤銷調解之
    訴，或對於許可強制執行之裁定提起抗告時，法院因必要情
    形或依聲請定相當並確實之擔保，得為停止強制執行之裁定
    ，強制執行法第18條第2 項定有明文。又上開條文所稱異議
    之訴，包括強制執行法第14條及第14條之1 第1 項所定之債
    務人異議之訴與同法第15條之第三人異議之訴。另按法院定
    擔保金額而准許停止強制執行之裁定者，此項擔保係擔保執
    行債權人因停止執行所應受之損害，故法院定擔保金額時，
    自應斟酌該債權人因停止執行可能遭受之損害，以為衡量之
    標準，非以債權額為依據（最高法院92年度台抗字第480 號
    裁定意旨參照）。
三、經查，相對人聲請對聲請人之財產為強制執行，經聲請人在
    本院以其對系爭執行事件提起債務人異議之訴為由，聲請裁
    定停止系爭執行程序等節，業經本院依職權調取上開執行卷
    宗及本院110 年度桃簡字第1475號債務人異議之訴卷宗查明
    屬實，應認聲請人之聲請於法有據。又本件相對人因停止強
    制執行可能所受之損害，應為於強制執行程序停止期間，在
    通常情形下，其債權因無法續行執行而未能即時受償之相當
    於利息之損害。準此，應以此利息損失作為本件停止執行擔
    保額之計算依據。本院審酌相對人聲請強制執行之債權額為
    新臺幣（下同）19,326元，屬適用簡易訴訟程序之事件，其
    標的價額未逾150 萬元，係屬不得上訴第三審之事件。茲參
    酌各級法院辦案期限實施要點規定，第一、二審訴訟程序審
    判案件之辦案期限各為10月、2 年，共計2 年10月，因認相
    對人因聲請人聲請停止執行所可能遭受之損害為2,738 元（
    計算式：19,3265 ％3412＝2,738 ，元以下4 捨5 入
    ），爰酌定本件擔保金額如主文所示。
四、依強制執行法第18條第2項，裁定如主文。
中    華    民    國   110    年    10    月    20    日
                  桃園簡易庭  法  官  顏嘉漢
以上為正本係照原本作成。
如不服本裁定，應於送達後10日內向本院提出抗告狀並表明抗告
理由（須附繕本，並應繳納抗告費新台幣1,000 元）。
中    華    民    國   110    年    10    月    21    日
                              書記官  楊上毅